【裁判字號】    89,上易,664
【裁判日期】    890412
【裁判案由】    竊盜
【裁判全文】
台灣高等法院台中分院刑事判決                  八十九年度上易字第六六四號
    上  訴  人  台灣台中地方法院檢察署檢察官
    被      告  丙○○
右上訴人因被告竊盜案件，不服台灣台中地方法院中華民國八十九年二月二日第一審
判決（民國八十八年度易字第二六六八號，起訴案號：台灣台中地方法院檢察署八十
八年度偵字第一○七九號），提起上訴，本院判決如左：
    主  文
上訴駁回。
    理  由
一、本案經本院審理結果，認第一審判決被告無罪並無不當，應予維持，並引用第一
    審判決書記載之理由（如附件）。
二、上訴人上訴意旨仍執前詞，猶指被告犯罪，經核非有理由，應予駁回。
三、據上論斷，應依刑事訴訟法第三百六十八條、第三百七十三條，判決如主文。
本案經檢察官甲○○到庭執行職務。
中      華      民      國    八十九    年      四      月      十二    日
                                  台灣高等法院台中分院刑事第八庭
                                        審判長法  官  羅  得  村
                                              法  官  古  金  男
                                              法  官  林  輝  煌
右正本證明與原本無異。
不得上訴。
                                              書記官  劉  恒  宏
中      華      民      國    八十九    年      四      月      十三    日
                                                                        Ｈ
臺灣臺中地方法院刑事判決                        八十八年度易字第二六六八號
    公  訴  人  台灣台中地方法院檢察署檢察官
    被      告  丙○○  男四十九歲（民國○○○年○○月○日生）
                        住彰化縣和美鎮○○路○段六五八巷八三弄二七號
                        （另案在監執行）
                        身分證統一編號：Ｚ000000000號
右被告因竊盜案件，經檢察官提起公訴（八十八年度偵字第一○七九號），本院判決
如左：
        主  文
丙○○無罪。
        理  由
一、公訴意旨詳如起訴書所載（如附件）。
二、公訴人認被告丙○○涉有上開竊盜罪嫌，無非係以被害人清水紫雲巖觀音廟之管
    理委員乙○○之指證，及被告被查獲時持有揉成一團之新台幣（下同）一百元紙
    鈔二十張為其主要論據。
三、按犯罪事實應依證據認定之，無證據不得推定其犯罪事實；且不能證明被告犯罪
    者，應諭知無罪之判決，刑事訴訟法第一百五十四條及第三百零一條第一項分別
    定有明文。又告訴人之告訴，係以使被告受刑事訴追為目的，是其陳述是否與事
    實相符，仍應調查其他證據以資審認，最高法院五十二年度台上第一三○○號判
    例著有明文。
四、訊據被告堅詞否認有何右揭竊盜之犯行，辯稱：伊女兒黃惠清於八十八年一月二
    日早上，有拿二千五百元給伊，都是百元紙鈔，伊花掉五百元，因伊心情不好，
    抱怨伊因發生車禍不能工作，還拿女兒的錢，便把錢放在手掌內用力揉成一團；
    隨後於當天下午至清水紫雲巖觀音廟三樓拜拜，並在該處喝酒及睡覺，直至當天
    下午七點多，伊才離開，走到附近夜市時，才被該廟人員將伊帶回該廟辦公室報
    警處理，伊並未破壞該廟香油錢箱，亦未偷竊錢箱內之鈔票等語。經查被害人乙
    ○○於偵訊時證稱：「（是否有看到行竊經過？）本來有信徒看到他（被告）在
    香油箱附近走來走去，過了一會兒，一位工作人員發現香油箱子不見，當時有很
    多志工一起去找，這時被告從外面跑出來，有人說就是他，我們就追他」乙情，
    據其所言，僅有信徒看見被告在香油錢箱附近走動，並無人看見被告著手搬動香
    油錢箱及竊取其內鈔票；惟被害人乙○○於本院審理時改稱：「該錢箱是放在一
    樓正殿，讓香客奉獻的，有香客看到被告從一樓正殿把錢箱搬到三樓，後來有香
    客跑來告訴我們，我們就從一樓到三樓慢慢搜尋，後來，看到被告從三樓跑到一
    樓時，我們就上前抓住被告，當場有香客指認就是被告把錢箱搬走的，但我未留
    下香客的姓名及地址，我們先在三樓找到被破壞的錢箱，然後再報警處理，承辦
    警員在被告的上衣口袋搜出一大把揉成一團的百元紙鈔，但被告仍否認是他偷香
    油錢」等情，依其所述，當時雖有香客看到被告搬動錢箱，但被害人乙○○並無
    法舉出該名香客為證。綜上所述，被害人乙○○既未親眼目睹被告著手搬動香油
    錢箱及竊取其內鈔票，亦未能舉出該名香客為證，即難僅憑被害人乙○○片面之
    指述遽入被告於罪。且被告雖被查獲持有揉成一團之百元紙鈔二十張，然被告迭
    供稱該筆錢係其子女所給，因心情不好，才將之揉成一團乙節，衡諸情理，亦非
    無可能。又依一般情形，廟內之香油錢箱，理應由眾多香客投入各種面額之錢幣
    及紙鈔，應無可能皆為百元紙鈔。是被告雖被查獲持有揉成一團之百元紙鈔二十
    張，亦難遽以認為係竊自該廟之香油錢箱。從而，被告所辯，尚非全屬無憑，堪
    予採信。此外，本院復查無其他積極證據，足資證明被告確有如公訴人所指之犯
    行，揆諸前揭說明，被告犯罪不能證明，應為無罪之諭知。
據上論斷，應依刑事訴訟法第三百零一條第一項，判決如主文。
中      華      民      國    八十九    年      二      月      二      日
                                    臺灣台中地方法院刑事第六庭
                                          法  官  許  秀  芬
右正本證明與原本無異。
如不服本判決，應於判決送達後十日內向本院提出上訴狀，上訴於臺灣高等法院臺中
分院( 須附繕本 )。
                                          書記官
中      華      民      國    八十九    年      二      月      三      日


司法院資訊處製作；財團法人民間司法改革基金會備份。
